{"related": [], "etymology": null, "url": "https://en.wiktionary.org/wiki/especificar", "definitions": ["to specify"], "verb": "especificar", "synonyms": [], "description": "especificar (first-person singular present especifico, first-person singular preterite especifiqu\u00e9, past participle especificado)", "conjugations": {"imperative": {"affirmative": ["", "especifica (t\u00fa) - especific\u00e1 (vos)", "especifique", "especifiquemos", "especificad", "especifiquen"], "negative": ["", "no especifiques", "no especifique", "no especifiquemos", "no especifiqu\u00e9is", "no especifiquen"]}, "infinitive": "especificar", "indicative": {"future": ["especificar\u00e9", "especificar\u00e1s", "especificar\u00e1", "especificaremos", "especificar\u00e9is", "especificar\u00e1n"], "preterite": ["especifiqu\u00e9", "especificaste", "especific\u00f3", "especificamos", "especificasteis", "especificaron"], "imperfect": ["especificaba", "especificabas", "especificaba", "especific\u00e1bamos", "especificabais", "especificaban"], "conditional": ["especificar\u00eda", "especificar\u00edas", "especificar\u00eda", "especificar\u00edamos", "especificar\u00edais", "especificar\u00edan"], "present": ["especifico", "especificas (t\u00fa) - especific\u00e1s (vos)", "especifica", "especificamos", "especific\u00e1is", "especifican"]}, "pastparticiple": {"plural": {"feminine": "especificadas", "masculine": "especificados"}, "singular": {"feminine": "especificada", "masculine": "especificado"}}, "gerund": "especificando", "subjunctive": {"imperfect_se": ["especificase", "especificases", "especificase", "especific\u00e1semos", "especificaseis", "especificasen"], "future": ["especificare", "especificares", "especificare", "especific\u00e1remos", "especificareis", "especificaren"], "imperfect_ra": ["especificara", "especificaras", "especificara", "especific\u00e1ramos", "especificarais", "especificaran"], "present": ["especifique", "especifiques (t\u00fa) - especifiqu\u00e9s (vos)", "especifique", "especifiquemos", "especifiqu\u00e9is", "especifiquen"]}}, "pronunciations": []}